

Antonio López Soult

Ingeniero Software

Descripción personal

 Persona activa y motivada con más de 5 años en el campo del desarrollo de software web y móvil. Emprendedor y al día de las últimas tendencias en informática. Excelente capacidad de resolución de problemas y gran trabajador en equipo.

Experiencia laboral

2022-08

Ingeniero de software

actualmente

Capgemini, Madrid

- Proyecto: CaRT, Campaign Request Tool, aplicacion web interna para gestionar incidencias y fallas en la cadena de produccion a nivel internacional.
- · Tareas realizadas:
 - Prueba y análisis de rendimiento, identificación y solución de problemas, corrección de código.
 - Control de la integridad y seguridad de la información, aplicando medidas de protección.
 - Documentación de los productos desarrollados, revisión y archivo de la información.
 - Análisis de los requerimientos tecnológicos del cliente para la correcta construcción de software.
- Tech-stack: ReactJS, Typescript, Redux, GitFlow, Jira, SCRUM
- Testing: Jest/Vitest

2018-01 - 2022-07

Ingeniero Software

Babel Sistemas de Información, Sevilla

- Proyecto "Diseño y construcción de la nueva aplicación Aleph", aplicación web destinada a la gestión de préstamos a clientes.
 Cliente: Santander Alemania
 - Stack tecnológico: ReactJS, Typescript, Redux, GitFlow, Jira,

SCRUM - Pruebas: Jest/Vitest

Proyecto "Evolución de las plataformas para clientes de Banca Online", portal de clientes de banca online.

Cliente: Santander Alemania

Proyecto: Portal de clientes de la división Santander Alemania. Stack tecnológico: ReactJS, Microfrontends, Webpack, Module

Federation, Typescript, Redux, GitFlow, Jira, SCRUM

Pruebas: Jest

Proyecto "Migración y evolución de las aplicaciones internas de AESA", migración de todo el ecosistema de aplicaciones internas de la compañía.

Cliente: Agencia Estatal de Seguridad Aérea (AESA)

Stack tecnológico: ReactJS y Angular, Typescript, Redux, GitFlow, Jira,

SCRUM

Pruebas: Jest

Proyecto "Diseño y construcción de la nueva aplicación móvil

Momentos - Safe and Go", Aplicación para gestionar pólizas de seguro





Perfil

Email antlopsou@gmail.com

Teléfono 626757387



Habilidades

Comunicación escrita tanto en español como en inglés

Trabajo en equipo

Habilidad para trabajar bajo presión

Liderazgo

Metodogías AGILE

Buenas prácticas





Software

**** **** ****

Angular NextJS

React Native

temporales para trayectos en vehículos urbanos.

Cliente: Línea Directa

Stack tecnológico: Android, Kotlin, GitFlow, Jira, SCRUM

Proyecto "Soporte, mantenimiento y nuevos desarrollos de las Apps de Emasesa. MiEmasesa y RutasdelAgua", portal de clientes de la

compañía y aplicación informativa sobre las diferentes fuentes de Sevilla, España.

Cliente: Emasesa

Stack tecnológico: Android Kotlin, Java, GitFlow, Jira, SCRUM Proyecto "Diseño y construcción de la nueva aplicación Mimov", aplicación desarrollada para monitorizar en tiempo real a personas con trastorno mental.

Cliente: Grupo Idema

Stack tecnológico: Android Kotlin, GitFlow, Jira, SCRUM Proyecto "Diseño y construcción de la aplicación Babelnet", una aplicación móvil de intranet corporativa.

Cliente: Babel

Stack tecnológico: Android Kotlin, Sonarqube, GitFlow, Jira, SCRUM Servicios de desarrollo de software para el departamento de Transformación Digital. Proyecto enfocado en el desarrollo de una aplicación para permitir la comunicación en tiempo real entre los equipos comerciales de Alestis y Airbus.

Cliente: Alestis Aerospace

2010-01

actualmente

Ingeniero Software

Autónomo, Sevilla

- Diseño y coinstruccion de las apps web y moviles de La Ruta del Atún de Zahara de los Atunes celebradas desde el año 2017 a 2022. (ReactJS y React Native)
- Diseño y coinstruccion de las apps web y moviles de La Ruta del Retinto de Zahara de los Atunes celebradas desde el año 2017 a 2022. (ReactJS y React Native)

念

Educación

2013-09 - 2018-02 Informática, Grado en Ingeniería del software

Universidad de Sevilla, Sevilla

Cursos

- The Complete React Native and Redux Course, Udemy
- React JS and Redux Mastering Web Apps, Udemy
- Advanced VueJS , Udemy
- React JS Avanzado, Babel Sistemas de Información
- Next JS Avanzado, Udemy

© Certificados

• S(

2022-05

SCRUM Developer



Inglés

Español

